【裁判字號】    91,簡,1047
【裁判日期】    920805
【裁判案由】    營業稅
【裁判全文】
臺北高等行政法院判決                            九十一年度簡字第一○四七號
    原      告  新聯宏廣告股份有限公司
    代  表  人  甲○○董事長.
    訴訟代理人  陳兆宏（會計師）
    複代理人    萬文慧（會計師）
    被      告  財政部臺北市國稅局（承受臺北市稅捐稽徵處業務）
    代  表  人  張盛和（局長）
    訴訟代理人  乙○○
右當事人間因營業稅事件，原告不服財政部中華民國九十一年十月九日臺財訴字第○
九一○○三四五五七號訴願決定，提起行政訴訟。本院判決如左：
    主  文
原告之訴駁回。
訴訟費用由原告負擔。
    事  實
甲、事實概要：
    緣原告（原新聯輝廣告股份有限公司於八十九年九月一日更名）於八十六年三月
    至八十七年四月間進貨（勞務），金額計新臺幣（以下同）九四六、一四三元，
    涉嫌未依法取得憑證，而以非交易對象之虛設行號佳音國際廣告事業有限公司（
    以下簡稱佳音公司）、佳萬年企業有限公司（以下簡稱佳萬年公司）開立之統一
    發票，作為進項憑證，申報扣抵銷項稅額，虛報進項稅額計四七、三○七元。案
    經原被告查獲，審理違章成立，除核定補徵營業稅四七、三○七元外，並按其未
    依規定取得進項憑證總額九四六、一四三元處百分之五罰鍰計四七、三○七元。
    原告不服，申請復查結果，未獲變更，提起訴願，亦遭決定駁回，遂向本院提起
    本件行政訴訟。並自九十二年一月一日起，由被告聲明承受臺北市稅捐稽徵處有
    關營業稅業務。
乙、兩造聲明：
  一、原告聲明：訴願決定、復查決定及原處分均撤銷。
  二、被告聲明：駁回原告之訴。
丙、兩造之爭點：
    原告有無以虛設行號發票無虛報進項稅額之違法情事？
原告主張：
一、訴願決定書理由二中提及：「查訴願人之違章事實，有原處分機關八十九年一月
    七日北市稽核甲字第八九○○○三五八○○號刑事案件移送書、臺北縣稅捐稽徵
    處八十七年十一月二日八七北縣稅聯字第四三五四八二號及八十八年十月二日八
    八北縣稅聯字第一二九二七五號刑事案件移送書、專案申請調檔統一發票查核清
    單、臺灣板橋地方法院八十九年度偵字第七五四八號不起訴處分書、臺灣高等法
    院八十八年度上訴字第四五一二號刑事判決書等資料附卷可稽，事證明確，洵堪
    認定。‧‧‧卷查臺灣高等法院刑事判決書所載，『徐蓄寧於八十六年間因劉燦
    輝之邀，擔任強聲國際企業有限公司（以下簡稱強聲公司）之負責人，‧‧‧其
    明知該公司‧‧‧無實際上交易之事實，‧‧‧基於共同幫助他人逃漏稅捐之概
    括犯意，連續開立不實之會計憑證統一發票‧‧‧等四十二家機構、公司、行號
    作為進貨憑證‧‧‧同期間並取得佳音公司（其負責人與強聲國際企業有限公司
    同為徐蓄寧）等虛開之統一發票充當進項憑證，足證徐蓄寧係以不正當之方法逃
    漏稅或幫助他人逃漏稅捐之納稅義務人。』又佳音公司與原處分機關刑事案件移
    送書移請臺灣臺北地方法院檢察署偵辦之強聲國際有限公司等二十家虛設行號及
    臺北縣政府稅捐稽徵處移送臺灣板橋地方法院檢察署偵辦之佳萬年等五家虛設行
    號係屬同一犯罪集團，故佳音公司及佳萬年公司為以對開發票沖抵進、銷項帳及
    以虛進虛銷循環開立統一發票互抵之實質虛設行號，訴願人自無可能與其有交易
    之事實。」云云，資為爭議。被告違反刑事訴訟無罪推定原則及證據法則：被告
    所為之原處分係以臆測為基礎。
    按「法院辦理罰鍰案件之處理，‧‧‧調查證據時，準用刑事訴訟法有關規定辦
    理。」「犯罪事實應依證據認定之，無證據不得推定其犯罪事實。」「認定不利
    於被告之事實，須依積極證據，茍積極證據不足為不利於被告事實之認定時，即
    應為有利於被告之認定，更不必有何有利之證據。」「行政官署對於人民有所處
    罰，必須確實證明其違法事實之存在，否則其處罰即不能認為合法。」此分別為
    財務案件處理辦法第六條、刑事訴訟法第一百五十四條、最高法院三十年上字第
    八一六號判例、改制前行政法院三十九年度判字第二號判例。
    惟臺灣高等法院八十八年度上訴字第四五一二號刑事判決之判決理由中明載：「
    強聲公司有填製‧‧‧不實之會計憑證統一發票交付予如附表一所示臺北市立傑
    聲托兒所等四十二家機構、公司、行號作為該等機構等之進項憑證，及取得佳音
    公司等公司虛開之不實統一發票共四十三張作為強聲公司之進項憑證，‧‧‧被
    告徐蓄寧為納稅義務人強聲公司之負責人，該強聲公司向附表二所示之公司取得
    不實統一發票，並申報扣抵銷項稅額，係以不正當之方法逃漏稅捐，‧‧‧依商
    業會計法第七十一條第一款處罰。」簡言之，上述刑事判決之被告為徐蓄寧，其
    因擔任強聲公司之負責人期間，因強聲公司虛開銷貨統一發票於他公司，並取得
    佳音等公司之虛開進項憑證，以不正當之方法逃漏稅捐而被處有期徒刑柒月。換
    言之，上述該案中係佳音公司虛開不實之統一發票給予強聲公司，與原告無關；
    且該全案自始自終未曾證明及提及佳音公司所開立之統一發票全部都是虛開不實
    之統一發票或是均為非交易對象。然被告竟以此判決以偏蓋全地臆測推斷「原告
    自無可能與佳音公司有交易事實」，卻未能舉出其為不實交易之具體事證為何。
    被告顯然違反了「認定事實須憑證據原則」，也就是說被告「認定其為人頭公司
    ，進而推論其所開立發票均非實際交易，在未釐清原告所提供之帳證前，證據有
    嫌薄弱。」改制前行政法院八十二年度判字第一六號判決書、八十八年度判字第
    四一七一號判決書、八十九年度判字第一九八號判決書、及本院八十九年度訴字
    第八五二號判決書、八十九年度訴字第一四七號判決書、及高雄高等行政法院九
    十年度訴字第一二九三號判決書及高雄市政府高市府訴三字第四○九八二號之訴
    願決定等分別以此要旨撤銷稽徵機關課稅處分。
二、被告違反「對當事人有利不利均應注意原則」：原告主張與佳音公司間之交易均
    為真實交易，有佳音公司營業稅申報書、開立之發票及其兌領抬頭支票與簽定之
    節目活動單皆符合，豈有取得非交易對象開立之發票。原告並已於復查階段提供
    本案相關之資料供被告依職權詳加調查。
    按行政程序法第三十六條及第三十七條規定：「行政機關應依職權調查證據，不
    受當事人主張之拘束，對當事人有利及不利事項一律注意。」及「當事人於行政
    程序中，除得自行提出證據外，亦得向行政機關申請調查事實及證據。但行政機
    關認為無調查之必要者，得不為調查，並於四十三條之理由中敘明之。」改制前
    行政法院七十三年判字第一六八○號判決意旨：「按原告對於自己主張事實，已
    盡證明之責後，被告機關對其主張如擬辯其為不實並提出反對主張者，則被告機
    關應負證明之責。」
（一）原告與佳音公司間之交易均為真實交易，所取具之統一發票為真實交易對象所
      開立，且付款兌領人亦為真實交易之對象，亦無資金回流之情形。
      原告與佳音公司之八十六年及八十七年度間交易，每一筆均有已報繳營業稅之
      統一發票影本、由佳音公司之所用印領取之領款簽收單影本、記名抬頭及記名
      背書佳音公司之支票影本、該等公司所製作之活動節目單影本及活動時所拍攝
      之照片影本等原始交易憑證，以資證明交易事實，更有原告所簽發記名支票經
      兌現存入佳音公司活期存款（臺北區中小企業銀行內湖分行，帳號三四○─二
      ○─一六七八三─四─○○）存摺影本等資金流向，且無任何資金回流之情形
      ，益証其交易之真實性。試問，若非實際交易對象，何以原告支付貨款予佳音
      公司。又被告為何不詳細查証交易真實性之參考依據後再行論處。原告依行政
      程序法第三十六條及第三十七條規定，再次請求被告依職權詳加調查原告所提
      供案關之活動節目單、進項憑證、記名抬頭及記名背書之支票影本等付款證明
      等所有資料。原告所檢具「合約、付款支票、進貨明細、驗收單及該款項均匯
      入實質交易對象之存摺內，足證其確與實質交易對象交易」，本院八十九年度
      訴字第一九五一號判決書，及改制前行政法院八十年度判字第一五七四號判決
      書、八十三年度判字第二七六八號判決書、八十七年度判字第七０三號判決書
      、八十九年度判字第一九八號判決書等案件，均分別以此由撤銷各該稽徵機關
      課稅處分。被告對於原告所提出之證據主觀上故意忽視事實，且其尚不能證明
      原告確實有違法事實之存在，其處罰即不能認為合法。
      被告棄原告人於復查及訴願階段時提出之有利證據於不顧，然其決定所依據之
      刑事判決卻未曾提及原告，根本無法證明原告有收受非交易對象憑證之事實，
      被告卻據之為其決定，顯有疏略。「被告機關依據刑事判決之事實，逕行推斷
      該原告取自非實際交易對象憑證，而置該原告提出有利證據不顧，且該談話筆
      錄尚無法證明原告有收受非交易對象憑證之事實，亦無法證明該案違章之效力
      ，被告機關臆測之詞，自嫌率斷。」改制前行政法院八十九年度判字第一九八
      號判決以此等理由而撤銷該處分及決定。本院八十九年度訴字第八五二號判決
      亦有因「雖有刑事判決，但其談話筆錄無不利該原告之陳述」等理由撤銷各該
      稽徵機關課稅處分。
（二）被告未能明確指出其所認定之實際銷貨人為何人，亦未盡舉證原告有逃漏營業
      稅之情事。
      「行政罰與刑罰之構成要件雖有不同，而刑事判決與行政處分，亦原可各自認
      定事實，惟認定事實須憑證據，倘無證據足資認定有堪以構成行政罰與刑罰要
      件之事實存在，即不得僅以推測之詞予人處罰，則為二者所應一致。」此為改
      制前行政法院七十五年度判字第三○九號之判例明載。被告一味地認為原告所
      取得憑證為取自虛設行號，惟被告無法提供出其所認定之實際銷貨之營業人，
      而自行臆測核定原告取得不得扣抵之進項稅額申報扣抵銷項稅額，進而予以追
      補稅款及科處罰鍰，顯有違誤。被告所認定原告之之實際銷貨營業人究竟為何
      人。既無他人又為何不是與原告交易之佳音公司呢。「原告既已簽發抬頭支票
      付款，而該被告無法提供出實際銷貨之營業人，被告未盡舉證責任，資以證明
      原告確有向虛設行號購買發票，逃漏營業稅之情事。」，本院八十九年度訴字
      第一四七號判決書、高雄高等行政法院九十年度訴字第八一八號判決書分別以
      此由撤銷各稽徵機關之課稅處分。
（三）被告違反經驗法則；原告與佳音公司間之交易並無任何異常情形。
  １、所取自佳音公司之發票上品名為其已登記之營業項目，並與原告行業別相關：
      原告為一代銷房地產之廣告公司，經承攬廣告業務後，為完成受託人所委託代
      銷房地產以獲取報酬，則必須舉辦ＳＰ活動（即工地秀），以吸引更多欲購屋
      者前來參觀及訂屋而提高業績，此為建物代銷公司所必備之行銷策略，故原告
      取自佳音公司之進項憑証上所載品名（即ＳＰ活動），係原告經營業務上所必
      要之進項，與原告所營業行業確是息息相關。且經查得佳音公司之登記營業項
      目有「舉辦演唱會及舞臺規劃設計佈置及戲劇歌唱藝術節目代理業務」等（已
      於復查階段提供），即屬ＳＰ活動之實質內容，並與原告之行業別相關。
  ２、原告取自佳音公司之進項憑証佔全年度收入及成本比例甚低：
      原告取自佳音公司八十七年度之進項憑証佔該年度總營業額均為百分之○．二
      ，另佔該年度之成本及費用均為百分之０．二，其比例微乎其微，尚無異常之
      情形。
  ３、臺北市訴願委員會於八十六年至八十九年間多將此類似案件以「各該被認定為
      虛設行號與原告行業別相關及進項憑証佔全年度收入及成本比例無異常情形」
      之理由撤銷各該處分。
      綜上所述，佳音公司確為原告之真實交易對象，原告既已取得其開立發票、節
      目活動單、簽領支票及付款兌領人又均為佳音公司，尚無任何資金回流情事，
      且亦有佳音公司已報繳營業稅在案，與其交易均無異常情形，試問，何來補稅
      之由。被告僅因認定佳音公司為虛設行號而以偏蓋全地將所有與佳音公司交易
      對象認定均無一真實交易，卻全然不詳加一一查明個別交易內容、憑證，尚嫌
      率斷。
三、訴願決定書理由四中再提及：「第查我國現行加值型營業稅係就各個銷售階段之
    加值額分別予以課稅之多階段銷售稅，各銷售階段之營業人皆為營業稅之納稅義
    務人。故該非交易對象之人是否已按其開立發票之金額報繳營業稅，並不影響本
    件營業人補繳營業稅之義務。則系爭非交易對象之虛設行號佳音公司，縱已按其
    開立發票之金額報繳營業稅，仍不影響訴願人補繳營業稅之義務。」云云，資為
    爭議。
    依改制前行政法院八十年判字第一五七四號之裁判要旨：「若確有進貨之事實，
    而又不知其取得之統一發票係出於虛設行號者，即與虛報情形有別，似非得逕予
    認定有漏稅事實，予以追繳稅款或科罰。」司法院釋第三三七號解釋文明釋「自
    應以納稅義務人有虛報進項稅額，並因而逃漏稅款者，始得據以追繳稅款及處罰
    。」而觀諸被告原始處分書，顯係依前述財政部八十三年七月九日臺財稅第八三
    一六○一三七一號函釋認定原告並未逃漏營業稅，則被告有關追繳營業稅款之補
    稅處分已當然抵觸前述司法院釋字第三三七號主張必須「因而逃漏稅款者，始得
    據以追繳稅款」之規定。而既然抵觸司法院釋字第三三七號之規定，當然無效，
    應予撤銷。
被告主張：
一、按加值型及非加值型營業稅法第十五條第一項及第三項規定：「營業人當期銷項
    稅額，扣減進項稅額後之餘額，為當期應納或溢付營業稅額。」「進項稅額，指
    營業人購買貨物或勞務時，依規定支付之營業稅額。」同法第十九條第一項第一
    款規定：「營業人左列進項稅額，不得扣抵銷項稅額：一、購進之貨物或勞務未
    依規定取得並保存第三十三所列之憑證者。」稅捐稽徵法第四十四條規定：「營
    利事業依法規定應給與他人憑證而未給與，應自他人取得憑證而未取得，或應保
    存憑證而未保存者，應就其未給與憑證、未取得憑證或未保存憑證，經查明認定
    之總額，處百分之五罰鍰。」。稅捐稽徵機關管理營利事業會計帳簿憑證辦法第
    二十一條第一項前段規定：「對外營業事項之發生，營利事業應於發生時自他人
    取得原始憑證，如進貨發票，或給與他人原始憑證，如銷貨發票。」財政部八十
    三年七月九日台財稅第八三一六○一三七一號函釋規定：「說明：二、為符合司
    法院釋字第三三七號解釋意旨，對於營業人取得非實際交易對象所開立之統一發
    票作為進項憑證申報扣抵銷項稅額之案件，應視情節，分別依左列原則處理：（
    一）取得虛設行號發票申報扣抵之案件‧‧‧２、有進貨事實者‧‧‧（２）因
    虛設行號係專以出售統一發票牟取不法利益為業，並無銷貨事實，故取得虛設行
    號發票之營業人，自亦無向該虛設行號進貨並支付進項稅額之事實，除該營業人
    能證明確有支付進項稅額予實際銷貨之營業人，並經稽徵機關查明該稅額已依法
    報繳者，應依營業稅法第十九條第一項第一款規定，就其取得不得扣抵銷項稅額
    部分，追補稅款，不再處漏稅罰‧‧‧」。改制前行政法院八十七年七月七日第
    一次庭長評事聯席會議決議：「‧‧‧營業人有進貨事實，惟不依規定取得交易
    對象開立之進項憑證，而取得非交易對象開立之進項憑證，申報扣抵銷項稅額時
    ，該項已申報扣抵之銷項營業稅額顯未依法繳納，仍應依營業稅法第十九條第一
    項第一款規定，就其取得不得扣抵憑證扣抵銷項稅額部分，追補該項不得扣抵之
    銷項稅款。又我國現行加值型營業稅係就各個銷售階段之加值額分別予以課稅之
    多階段銷售稅，各銷售階段之營業人皆為營業稅之納稅義務人。故該非交易對象
    之人是否已按其開立發票之金額報繳營業稅額，並不影響本件營業人補繳營業稅
    之義務。」。
二、卷查原告之違章事實有台北市稅捐稽徵處八十九年一月七日北市稽核甲字第八九
    ○○○三五八○○號刑事案件移送書、臺北縣稅捐稽徵處八十七年十一月二日八
    七北縣稅聯字第四三五四八二號及八十八年十月二日八八北縣稅聯字第一二九二
    七五號刑事案件移送書、專案申請調檔統一發票查核清單、臺灣板橋地方法院八
    十九年度偵字第七五四八號不起訴處分書、臺灣高等法院八十八年度上訴字第四
    五一二號刑事判決書等資料附卷可稽，事證明確，洵堪認定。
三、原告起訴理由主張與佳音公司確有交易事實亦有相關帳冊、付款憑證可證，且交
    易相對人佳音公司亦有報繳營業稅等節，惟查前揭臺灣高等法院刑事判決書所載
    ：「徐蓄寧於民國八十六年間因劉燦輝之邀，擔任納稅義務人強聲國際企業有限
    公司‧‧‧負責人，‧‧‧其明知該公司‧‧‧無實際上交易之事實，竟與劉燦
    輝共同向稅捐稽徵處領用統一發票，基於共同幫助他人逃漏稅捐之概括犯意，連
    續開立不實之會計憑證統一發票予附表一所示‧‧‧等四十二家機構、公司、行
    號作為進項憑證，‧‧‧同期間並取得佳音公司（其負責人與強聲國際企業有限
    公司同為徐蓄寧）等公司虛開之不實統一發票四十三張作為不實之進項憑證，‧
    ‧‧足生損害於稅捐稽關課稅之正確性，‧‧‧」又佳音公司與台北市稅捐稽徵
    處刑事案件移送書移請臺灣臺北地方法院檢察署偵辦之強聲國際有限公司等二十
    家虛設行號及臺北縣稅捐稽徵處移送臺灣板橋地方法院檢察署偵辦之佳萬年等五
    家虛設行號係屬同一犯罪集團，故佳音公司及佳萬年公司為以對開發票沖抵進、
    銷項帳之實質虛設行號，原告自無可能與其有交易之事實，堪予認定。另依卷附
    之領款簽收單、抬頭付款支票、節目單及說明書、銷貨之相對人銀行存摺影本等
    資料，經台北市稅捐稽徵處信義分處審認原告應有支付進項稅額，惟取得非交易
    對象開立之憑證申報扣抵。是原核定補徵稅額及按未依規定取得進項憑證總額處
    百分之五罰鍰，揆諸前開法條、財政部函釋規定及改制前行政法院庭長評事聯席
    會議決議並無不合，訴願決定，予以駁回，亦無違誤。
    理  由
一、按「營業人當期銷項稅額，扣減進項稅額後之餘額，為當期應納或溢付營業稅。
    」「進項稅額，指營業人購買貨物或勞務時，依規定支付之營業稅額。」「營業
    人左列進項稅額，不得扣抵銷項稅額：一、購進之貨物或勞務未依規定取得並保
    存第三十三條所列之憑證者。」、「營業人以進項稅額扣抵銷項稅額者，應具有
    載明其名稱、地址及統一編號之左列憑證：一、購買貨物或勞務時，所取得載有
    營業額之統一發票。」分別為行為時營業稅法第十五條第一項、第三項、第十九
    條第一項第一款及第三十三條第一款所明定；另按「營利事業依法規定應與他人
    憑證而未給予，應自他人取得憑證而未取得‧‧‧應就其未給予憑證、未取得憑
    證‧‧‧經查明認定之總額處百分之五罰鍰。」稅捐稽徵法第四十四條於定有明
    文。又「說明：二、為符合司法院大法官會議釋字第三三七號解釋意旨，對於營
    業人取得非實際交易對象所開立之統一發票作為進項憑證申報扣抵銷項稅額之案
    件，應視情節，分別依左列原則處理：（一）取得虛設行號發票申報扣抵之案件
    ‧‧‧２、有進貨事實者‧‧‧（２）因虛設行號係專以出售統一發票牟取不法
    利益為業，並無銷貨事實，故取得虛設行號發票之營業人，自亦無向該虛設行號
    進貨並支付進項稅額之事實，除該營業人能證明確有支付進項稅額予實際銷貨之
    營業人，並經稽徵機關查明該稅額已依法報繳者，應依營業稅法第十九條第一項
    第一款規定，就其取得不得扣抵銷項稅額部分，追補稅款，不再處漏稅罰‧‧‧
    」亦經財政部八十三年七月九日台財稅第八三一六○一三七一號函釋在案，經核
    與稅法相關規定無違，應予適用；另改制前行政法院八十七年七月七日第一次庭
    長評事聯席會議決議：「‧‧‧營業人有進貨事實，惟不依規定取得交易對象開
    立之進項憑證，而取得非交易對象開立之進項憑證，申報扣抵銷項稅額時，該項
    已申報扣抵之銷項營業稅額顯未依法繳納，仍應依營業稅法第十九條第一項第一
    款規定，就其取得不得扣抵憑證扣抵銷項稅額部分，追補該項不得扣抵之銷項稅
    款。又我國現行加值型營業稅係就各個銷售階段之加值額分別予以課稅之多階段
    銷售稅，各銷售階段之營業人皆為營業稅之納稅義務人。故該非交易對象之人是
    否已按其開立發票之金額報繳營業稅額，並不影響本件營業人補繳營業稅之義務
    。」。
二、本件原告於八十六年三月至八十七年四月間進貨（勞務），金額計九四六、一四
    三元，涉嫌未依法取得憑證，而以非交易對象之虛設行號佳音公司、佳萬年公司
    開立之統一發票，作為進項憑證，申報扣抵銷項稅額，虛報進項稅額計四七、三
    ○七元。案經台北市稅捐稽徵處查獲，審理違章成立，除核定補徵營業稅四七、
    三○七元外，並按其未依規定取得進項憑證總額九四六、一四三元處百分之五罰
    鍰計四七、三○七元，經核並無不合，原告不服，主張如事實欄所載。本件所需
    審究者為原告有無以虛設行號發票無虛報進項稅額之違法情事？
三、原告雖主張略以佳音公司確為原告之真實交易對象，原告既已取得其開立發票、
    節目活動單、簽領支票及付款兌領人又均為佳音公司，尚無任何資金回流情事，
    且亦有佳音公司已報繳營業稅在案，與其交易均無異常情形，何來補稅之由。被
    告僅因認定佳音公司為虛設行號而以偏蓋全地將所有與佳音公司交易對象認定均
    無一真實交易，卻全然不詳加一一查明個別交易內容、憑證，尚嫌率斷云云，惟
    查系爭交易「原告係一房地銷售廣告企劃公司，因承接案名﹃希望村﹄、﹃寶島
    曼波﹄、﹃鄰家花園﹄、﹃希望之河﹄個案，基於業務銷售需要舉辦ＳＰ活動（
    工地秀）由個案主委（依序）游棟錕、楊立人、游棟錕、陳秋偉與佳音公司劉燦
    輝接洽相關促銷活動」，有原告八十九年六月二十日提出之聲明書附於原處分卷
    可參，足見原告係經由游棟錕等人取得系爭發票，原告所稱係其與佳音公司間直
    接交易一節與事實顯有不符；次查姑不論劉燦輝於八十三年至八十七年間係與林
    武三等人共同虛設博方興業有限公司等十餘家虛設行號以虛進虛出方式虛開發票
    之首腦人物，並非實際經營商業，經判處有期徒刑一年二月確定，有臺灣臺北地
    方法院八十七年度訴字第一六八一號、台灣高等法院八十九年度上訴字第二四九
    二號、最高法院九十一年度台上字第六二九一號判決附卷可參，已難認本件與劉
    燦輝間有實際交易存在；退步言之，縱認有交易存在，惟查劉燦輝並非八十六年
    三月至八十七年四月間佳音公司之負責人（負責人為徐蓄寧），則游棟錕等與劉
    燦輝交易竟取得佳音公司之發票交與原告作為本件進項憑證申報，原告等自有取
    得非實際交易對象所開立之發票之事實。更何況佳音公司負責人徐蓄寧因劉燦輝
    之邀請於八十六年間設立之虛設行號角聲國際企業有限公司，開立不實發票幫助
    他人逃漏稅捐，經臺灣高等法院八十八年度上訴字第四五一二號判決有期徒刑七
    月，於八十九年二月十八日確定，雖該案並非就佳音公司所為，但徐蓄寧又於八
    十六年三月間另虛設佳音公司，自八十六年四月至八十八年四月間止虛開發票一
    億七千二百四十六萬七千七百七十二元以幫助他人逃漏稅，因與前開判刑確定部
    分為連續犯，經臺灣板橋地方法院檢察署檢察官以八十九年偵字第七五四八號不
    起訴處分書處分在案，有各該刑事判決，不起訴處分書附卷可參，是佳音公司為
    劉燦輝販賣發票集團下之虛設行號之一自亦堪認定，原告要無與其成立交易之可
    能。而相關發票、支票、領款簽收單本為虛設行號作帳所必備之文件，不足作為
    確有實際交易之佐證，又所提出之照片僅為有進貨事實之證明而已；原告又未能
    證明確有支付進項稅額予實際銷貨之營業人，並經稽徵機關查明該稅額已依法報
    繳，則被告依行為時營業稅法第十九條第一項第一款及前揭改制前最高行政法院
    聯席會議決議，就其取得不得扣抵銷項稅額部分，追補稅款，並無不合，原告所
    辯各節，均無可採。
四、從而，本件被告原處分對原告為補稅處罰，並無違誤，訴願決定予以維持，亦無
    不合，原告起訴意旨為無理由，應予駁回。又本件為簡易訴訟事件，爰不經言詞
    辯論，而為判決。
據上論結，原告之訴為無理由，依行政訴訟法第二百三十三條第一項、第九十八條第
三項前段，判決如主文。
中      華      民      國    九十二    年      八      月      五      日
                  臺 北 高 等 行 政 法 院   第 五 庭
                                                    法官  黃清光
右為正本係照原本作成。
本件以訴訟事件所涉及之法律見解具有原則性者為限，始得於本判決送達後二十日內
向本院提出上訴狀並表明上訴理由，如已於本判決宣示後送達前提起上訴者，應於判
決送達後二十日內補具上訴理由（均按他造人數附繕本），且經最高行政法院許可後
方得上訴。
中      華      民      國    九十二    年      八      月      五      日
                                                  書記官  楊子鋒


司法院資訊處製作；財團法人民間司法改革基金會備份。
